【裁判字號】    95,易,375
【裁判日期】    950929
【裁判案由】    竊盜
【裁判全文】
臺灣雲林地方法院刑事判決               95年度易字第375號
公  訴  人  臺灣雲林地方法院檢察署檢察官
被      告  丙○○
            丁○○
上列被告因竊盜案件，經檢察官提起公訴（95年度偵字第3813、
3930號），本院於準備程序進行中，因被告均就被訴事實為有罪
之陳述，經告知簡式審判程序意旨，並聽取公訴人及被告意見後
，本院合議庭裁定由受命法官獨任依簡式審判程序審理，判決如
下：
    主    文
丙○○共同竊盜，處有期徒刑月；又攜帶兇器竊盜，處有期徒
刑柒月，扣案之美工刀、剪刀各壹支均沒收。應執行有期徒刑捌
月，扣案之美工刀、剪刀各壹支均沒收。
丁○○共同竊盜，處有期徒刑月，如易科罰金，以新臺幣壹仟
元折算壹日。
    事    實
一、丙○○、丁○○於民國95年7 月27日上午8 時30分許，騎乘
    腳踏車行經雲林縣虎尾鎮建國里建國二村6 號前，因見虎尾
    鎮建國里社區活動中心所有之鋁門窗（含玻璃）放置於該處
    外側地上，竟共同基於意圖為自己不法所有之犯意聯絡，2
    人徒手竊取該等鋁門窗得手後，敲破玻璃，並將鋁窗框架拆
    卸成32支鋁條，而搬置於前開腳踏車上，正欲載離之際，為
    警當場查獲。
二、丙○○於95年8 月3 日上午9 時30分許，攜帶其所有對人之
    生命、身體安全構成威脅，客觀上具危險性之美工刀、剪刀
    各1 支，行經雲林縣虎尾鎮建國一村88號國防部之眷舍前(
    眷戶均已遷移），見該眷舍之電線外露、鐵條置放於地上，
    乃另行基於意圖為自己不法所有之犯意，以持上開美工刀、
    剪刀剪斷電線，及徒手拿取鐵條之方式，竊取國防部所有之
    電線約2 公斤、鐵條5 支 (重約5 公斤)， 得手後，將之集
    中堆置在旁，而為警當場查獲，並扣得上開美工刀、剪刀各
    1 支，始查悉上情。
三、案經雲林縣警察局虎尾分局報告臺灣雲林地方法院檢察署檢
    察官偵查起訴。
    理    由
一、本案被告丙○○、丁○○所犯係死刑、無期徒刑、最輕本刑
    為3 年以上有期徒刑以外之罪，其等於準備程序就前揭被訴
    事實均為有罪之陳述，經受命法官告知簡式審判程序之旨，
    並聽取其等與公訴人之意見後，本院認無不得或不宜改依簡
    式審判程序進行之情，爰依刑事訴訟法第273 條之1 第1項
    、第284 條之1 規定，裁定由受命法官獨任進行簡式審判程
    序，合先敘明。
二、訊據被告2 人對其等於前開時、地，共同徒手竊取虎尾鎮建
    國里社區活動中心所有之鋁門窗，並將之拆卸成32支鋁條等
    情，及被告丙○○對其於上揭時、地，持美工刀、剪刀，竊
    取國防部所有之電線、鐵條之事實，迭於警詢、偵查中及本
    院審理時均坦承不諱；而上述鋁條、電線及鐵條，分別係虎
    尾鎮建國里社區活動中心及國防部所有，並於前揭時、地遭
    竊乙節，均據證人即虎尾鎮建國里里長甲○○於警詢中指訴
    明確，此外，復有美工刀、剪刀各1 支扣案可佐，及贓物認
    領保管單2 紙、照片16幀附於警卷可憑，足認被告前開自白
    核與事實相符，可採為認定被告犯罪之證據。綜上所述，本
    案事證明確，被告竊盜犯行，均堪認定。
三、論罪科刑：
  (一)按刑法第321 條第1 項第3 款之攜帶兇器竊盜罪，係以行為
    人攜帶兇器竊盜為其加重條件，此所謂兇器，其種類並無限
    制，凡客觀上足對人之生命、身體、安全構成威脅，具有危
    險性之兇器均屬之（最高法院79年臺上字第5253號判例參照
    ）。查扣案之美工刀、剪刀各1 支，均可剪斷電線，足認該
    等物品質地堅硬，依社會一般觀念均足以對人之生命、身體
    安全構成威脅，在客觀上顯然具有危險性，應屬兇器。
  (二)核被告丙○○就犯罪事實一、二部分之所為，係犯刑法第32
    0 條第1 項之竊盜罪及同法第321 條第1 項第3 款之攜帶兇
    器加重竊盜罪；核被告丁○○就犯罪事實一部分之所為，係
    犯刑法第320 條第1 項之竊盜罪。被告丙○○上開2 次竊盜
    犯行，犯意各別，應分論併罰。被告2 人就犯罪事實一部分
    之竊盜犯行，有犯意之聯絡及行為之分擔，為共同正犯。
  (三)公訴人以被告丙○○、丁○○年輕力壯，不思努力進取，竟
    竊取他人財物，並慮及其等犯後坦承犯行等情狀，各求處有
    期徒刑7 月、6 月。本院審酌：
  (1)被告丙○○現年28歲、丁○○30歲，均值壯年，不思以正當
    途徑賺取所需，反為滿足貪慾而竊取他人財物，無視法紀，
    尊重他人財產權觀念薄弱，亦影響社會治安，且被告丙○○
    於95年7 月27日遭警查獲移送雲林地方法院檢察署，經檢察
    官告以未經所有人同意不得拿取他人財物而訊畢飭回，有95
    年7 月27日偵訊筆錄可憑，旋又於同年8 月3 日再為加重竊
    盜犯行，顯見其毫無警惕之心。
  (2)惟姑念其等犯後自警詢、偵查中迄本院審訊時，均坦承犯行
    ，態度尚稱良好；次衡以被告2 人共同竊取之鋁條有32支，
    被告丙○○竊得之電線約2 公斤、鐵條5 支，且所竊得之財
    物均已由被害人領回，是被告竊得之財物價值尚非甚鉅，被
    害人之損失亦經彌補。又被告丙○○除與丁○○共同涉犯普
    通竊盜罪外，所犯尚有最輕本刑為6 月以上之加重竊盜罪，
    惟公訴人對涉犯2 件竊盜罪（含加重竊盜罪）之丙○○求處
    有期徒刑7 月，卻對涉犯1 件普通竊盜罪之丁○○求處有期
    徒刑6 月之重刑，容有未當；再被告丙○○、丁○○之教育
    程度分別為國小、國中畢業，二人均受僱從事臨時清潔工作
    ，所竊得之物品係為變賣以謀三餐，均據其等陳明在卷，綜
    合考量上開一切情狀，本院認公訴人前揭求刑，尚有未洽，
    爰各量處如主文所示之刑，並就被告丙○○部分，定其應執
    行之刑，及就被告丁○○部分，併諭知易科罰金之折算標準
    ，以資懲儆。
  (四)扣案之美工刀、剪刀各1 支，被告丙○○雖否認為其所有，
    辯稱係在該眷舍內所拾獲云云，惟以該等扣案物之色澤鮮麗
    ，未見銹蝕痕跡，再對照該眷舍遷移後，久無人居，且內部
    傢俱均已清空，到處佈滿灰塵，有照片附於警卷可憑，上開
    美工刀、剪刀自不可能係原住戶遺留現場，被告丙○○前述
    所辯，自不足採信，是上開扣案物，應係被告丙○○所有，
    並供如犯罪事實欄第二段所示犯行之用，應堪認定，爰併依
    刑法第38條第1 項第2 款規定，宣告沒收。
據上論斷，依應刑事訴訟法第273 條之1 第1 項、第299 條第1
項前段，刑法第28條、第320 條第1 項、第321 條第1 項第3 款
、第41條第1 項前段、第51條第5 、9 款、第38條第1 項第2 款
，刑法施行法第1 條之1 第1 項、第2 項前段，判決如主文。
本案經檢察官乙○○到庭執行職務。
中    華    民    國    95    年    9     月    29    日
                  刑事第四庭  法  官  曾鴻文
以上正本證明與原本無異。
如不服本判決，應於判決送達後10日內，向本院提出上訴狀。
                              書記官  顏錦清
中    華    民    國    95    年    9     月    29    日
附錄本判決論罪科刑法條全文：
刑法施行法第1 條之1、刑法第320條第1項：
意圖為自己或第三人不法之所有，而竊取他人之動產者，為竊盜
罪，處5 年以下有期徒刑、拘役或新臺幣15,000 元以下罰金。
刑法第321條第1項
犯竊盜罪而有左列情形之一者，處6 月以上、5 年以下有期徒刑
：
一  於夜間侵入住宅或有人居住之建築物、船艦或隱匿其內而犯
    之者。
二  毀越門扇、牆垣或其他安全設備而犯之者。
三  攜帶兇器而犯之者。
四  結夥三人以上而犯之者。
五  乘火災、水災或其他災害之際而犯之者。
六  在車站或埠頭而犯之者。


司法院資訊處製作；財團法人民間司法改革基金會備份。
